【裁判字號】    95,裁,2403
【裁判日期】    951030
【裁判案由】    營利事業所得稅
【裁判全文】
最  高  行  政  法  院  裁  定
                                     95年度裁字第02403號
聲  請  人  共德營造工業股份有限公司
代  表  人  甲○○
上列聲請人因與相對人財政部臺灣省北區國稅局間營利事業所得
稅事件，聲請人對中華民國95年7月13日本院95年度裁字第01500
號裁定，聲請再審。本院裁定如下︰
    主  文
再審之聲請駁回。
再審聲請訴訟費用由聲請人負擔。
    理  由
一、按行政訴訟之當事人，對於本院之裁定，聲請再審，經駁回
    後，不得復以同一原因事實，又對駁回再審聲請所為裁定，
    更行聲請再審，本院46年裁字第41號著有判例。
二、本件聲請人民國（下同）82、83年度營利事業所得稅結算申
    報，經相對人初查通知提示帳證供核，惟均未獲提示，相對
    人乃依所得稅法第83條規定按同業利潤標準分別核定82年度
    課稅所得額為新台幣（下同）1,344,704元，應補稅額為324
    ,527元；83年度課稅所得額為6,450,825元，應補稅額為1,5
    97,685元，聲請人均未於繳納期間屆滿翌日起算30日內申請
    復查，並於87年4月7日繳納稅款在案。嗣聲請人於91年1月
    30日、8月29日及10月24日以其未收到各該年度之核定通知
    書與稅額繳款書，致無從申請復查及訴願等語為由，申請重
    新查核，經相對人函復：「因原案均已確定，歉難照辦」，
    聲請人不服，提起訴願，遭決定駁回，提起行政訴訟，案經
    台北高等行政法院以92年度訴字第3875號裁定駁回聲請人之
    訴後，提起抗告，再經本院以94年度裁字第2736號裁定駁回
    其抗告，而告確定。聲請人仍不服，循序聲請再審，經本院
    95年度裁字第1500號裁定（下稱原裁定）以聲請人聲請再審
    為不合法，於程序上駁回其聲請。
三、本件聲請再審意旨為：相對人對於聲請人82、83年營利事業
    所得稅未經審慎查核，即逕行核定課稅，又聲請人自始未收
    到各該年度之核定通知書與稅額繳款通知書，以致無從申請
    復查及訴願。嗣經聲請人於93年1月30日、8月29日及10月24
    日多次據理力爭，希其提示有關送達文件等，詎相對人之答
    覆均分別以該案件已經結案無法重新審查一語帶過，或以其
    已依法送達一語塘塞。依照財政部95年5月23日台財稅字第
    09504535500號，稽徵機關查核營業人取得涉嫌虛設行號開
    立之統一發票申報扣抵案件之原則，相對人對於聲請人變更
    罰鍰為471,600元乙節，自嫌無據等語，無非重復其前次聲
    請再審時之實體主張，已為本院原裁定所不採，聲請人復以
    同一原因事實，聲請再審，揆諸首揭說明，為不合法，應予
    駁回。
據上論結，本件再審之聲請為不合法，爰依行政訴訟法第283條
、第278條第1項、民事訴訟法第95條、第78條，裁定如主文。
中    華    民    國    95    年    10    月    30    日
                  第六庭審判長法  官  張  登  科
                              法  官  葉  百  修
                              法  官  藍  獻  林
                              法  官  林  清  祥
                              法  官  梁  松  雄
以  上  正  本  證  明  與  原  本  無  異
中    華    民    國    95    年    10    月    31    日
                              書記官  黃  淑  櫻


司法院資訊處製作；財團法人民間司法改革基金會備份。
